【裁判字號】    92,易,351
【裁判日期】    920328
【裁判案由】    竊盜等
【裁判全文】
臺灣桃園地方法院刑事判決                          九十二年度易字第三五一號
    公  訴  人  臺灣桃園地方法院檢察署檢察官
    被      告  乙○○
右列被告因竊盜等案件，經檢察官提起公訴（九十一年度偵字第九六六三號），本院
判決如左：
    主  文
乙○○意圖為自己不法之所有，而侵占離本人所持有之物，處罰金壹仟元，如易服勞
役，以參佰元折算壹日。又竊盜，累犯，處有期徒刑參月，如易科罰金，以參佰元折
算壹日；扣案之鑰匙壹支沒收。
    事  實
一、乙○○前有贓物、麻醉藥品管理條例、藥事法等前科，又於民國（下同）八十七
    年間，因竊盜案件，經本院判處有期徒刑六月確定，刑期起算日八十九年五月二
    十四日，指揮書執行完畢日期八十九年十一月七日，猶不知警惕。復於九十一年
    五月十七日，在桃園縣八德市湖仔坡腳二號整理承租之房屋內，拾獲丙○○所有
    身分證一張（於九十年十月五日在桃園縣中壢市○○街三十號住處，遭不詳人士
    竊取），竟意圖為自己不法之所有，將該脫離本人所持有之物，侵占入己。又另
    基於為自己不法所有之意圖，持所有之鑰匙一支，於九十一年二月十九日下午四
    時十分許在桃園縣桃園市○○路一三八號旁，竊取甲○○所有車號ＨＹＺ－六五
    一號機車得手後，留供己用。嗣於九十一年五月十九日傍晚六時二十分許，在桃
    園縣八德市大信里松柏林一三二號前，為警查獲，並扣得其所有供竊取機車所用
    之鑰匙一支及在其身上取獲丙○○之身分證一張，始偵悉上情。
二、案經桃園縣警察局八德分局報告台灣桃園地方法院檢察署檢察官偵查起訴。
    理  由
一、訊據被告乙○○固坦認於右揭時地拾獲丙○○身分證，惟矢口否認有何侵占、竊
    盜之犯行，辯稱：因為要外出，所以其將丙○○身分證帶在身上，沒有侵占之意
    思。而車號ＨＹＺ－六五一號機車係其綽號「蔡乾」之成年友人借給其騎乘的，
    並非其所竊的云云。經查：（一）上開丙○○身分證係其於九十年十月五日在桃
    園縣中壢市○○街三十號住處，遭不詳人士所竊取一節，業據被害人丙○○於警
    訊時及本院審理時陳述在卷，並有贓物領據一紙在卷足按，則上開身分證係遭竊
    而脫離本人持有之物，可堪認定。而被告係於九十一年五月十七日，在桃園縣八
    德市湖仔坡腳二號之租處內，拾獲上開身分證後，即將之放置於身上，嗣於九十
    一年五月十九日傍晚六時二十分許，在桃園縣八德市大信里松柏林一三二號前，
    為警查獲後，在其身上取獲丙○○之身分證一張一節，業據被告迭於警訊時及偵
    審中供認在卷（見偵卷第八頁、第二九頁、本院九十二年三月十四日筆錄）。復
    觀之，身分證係證明個人身分所用，依日常生活經驗，拾獲身分證必可認知其係
    某人之遺失物，被告竟未報請警察機關協尋失主，反予以拾取放置於身上達四日
    之久，且於上開時地為警查獲時，並未主動將之交給警方，綜觀上情，被告意圖
    為自己不法之所有，侵占脫離本人所持有之意甚明，被告犯行可堪認定。（二）
    上開車號ＨＹＺ－六五一號機車係被告持所有之鑰匙一支，於九十一年二月十九
    日下午四時許在桃園縣桃園市○○路一三八號旁所竊取等情，業迭據被告於偵查
    中供稱：「（贓車來源？）我是在九十一年二月十九日在桃園市○○路一三八號
    前偷的，我是用我所有自備的鑰匙開的，因為我車子壞了，所以才偷別人車子代
    步。」、「（車號ＨＹＺ－六五一號機車來源？）在桃園市○○路一三八號用自
    備鑰匙竊得。」等語在卷（見偵卷、二八頁反面、第三七頁），核與被害人甲○
    ○於警訊時指訴之情節相符，並有被告所有供竊盜所用之鑰匙一支扣案足稽，復
    有贓物領據、車輛、竊車牌失竊資料個別查詢表－查詢認可資料、桃園縣警察
    局車輛協尋證明單各乙紙在卷足按。被告雖嗣於本院審理時改稱：車號ＨＹＺ－
    六五一號機車綽號「蔡乾」之成年友人借給其騎乘的云云，然其並無法提供綽號
    「蔡乾」者之年籍、住居所等資料供本院傳喚，以查證其所言之真實性。則其翻
    異前詞，顯係飾卸之詞，委無足採。綜上所述，本件事證明確，被告犯行堪以認
    定。
二、核被告所為，係犯刑法第第三百二十條第一項普通竊盜罪、第三百三十七條侵占
    脫離物罪。被告所犯上開二罪，犯意各別，罪名互異，應分論併罰。被告曾有如
    事實欄所載之犯行及執行情形，有台灣桃園地方法院檢察署刑案資料查註紀錄表
    在卷可按，其於五年內再犯本案竊盜罪部分之有期徒刑以上之罪，為累犯，應依
    法加重其刑。爰審酌被告素行、犯罪之動機、目的、手段、智識程度、所得利益
    、所生危害及犯後態度等一切情狀，量處如主文所示之刑，並就所處罰金部分，
    諭知易服勞役之折算標準，就所處有期徒刑部分諭知易科罰金之折算標準，以資
    懲儆。至扣案之鑰匙一支被告係所有供犯罪所用之物，業據其於偵查中供明在卷
    ，應依刑法第三十八條第一項第二款之規定宣告沒收。
據上論斷，應依刑事訴訟法第二百九十九條第一項前段，刑法第三百二十條第一項、
、第三百三十七條、第四十七條、第四十一條第一項前段、第四十二條第二項、第三
十八條第一項第二款，罰金罰鍰提高標準條例第一條前段、第二條，判決如主文。
本案經檢察官許曉微到庭執行職務。
中    華    民    國      九十二    年      三      月      二十八      日
          臺灣桃園地方法院刑事第四庭
                                          法  官  邱 滋 杉
右正本證明與原本無異。
如不服本判決，應於判決送達後十日內向本院提出上訴狀( 應附繕本 )，上訴於
臺灣高等法院。
                                          書記官  周 巧 屏
中    華    民     國     九十二    年      三      月      二十八     日
附錄本案論罪科刑法條全文：
第三百三十七條
意圖為自己或第三人不法之所有，而侵占遺失物、漂流物或其他離本人所持有之物者
，處五百元以下罰金。
中華民國刑法第三百二十條
意圖為自己或第三人不法之所有，而竊取他人之動產者，為竊盜罪，處五年以下有期
徒刑、拘役或五百元以下罰金。
意圖為自己或第三人不法之利益，而竊佔他人之不動產者，依前項之規定處斷。
前二項之未遂犯罰之。


司法院資訊處製作；財團法人民間司法改革基金會備份。
